臺灣高雄地方法院刑事判決　　　　　　　　　　　　九十一年度交易字第一九二號
　　公　訴　人　臺灣高雄地方法院檢察署檢察官
　　被　　　告　甲○○
　　選任辯護人　林幸郎
右列被告因過失致死案件，經檢察官提起公訴（九十一年度偵字第五三五五號），本
院判決如左：
    主  文
甲○○因過失致人於死，處有期徒刑拾月，緩刑參年。
    事  實
一、甲○○係現役軍人，考領有普通小型車駕駛執照。於民國九十一年二月十三日凌
    晨零時五分許，駕駛車牌號碼ＢＸ─九七九二號自小客車，沿高雄市旗津區○○
    ○路南向北行駛，途經旗津二路二十五淑女墓前，其原應注意行車速度應依標誌
    之規定，且汽車在雙向二車道行駛時，在劃有分向限制線之路段，不得駛入來車
    之車道內。而依當時情形又無不能注意之情事，竟疏於注意及此，適有蔡嘉貞騎
    乘ＺＤＨ─三三六號機車後載乙○○，沿同路之對向慢車道行駛至該處，乃甲○
    ○竟違反上開路段限速五十公里之規定，而以時速六十至七十公里之速度超速行
    駛，且因閃避不明物體，而衝入對向車道，撞擊蔡嘉貞、乙○○騎乘之機車，蔡
    嘉貞、乙○○人車倒地，致乙○○因此受有頭部外傷、右手及右足撕裂傷、右手
    一、三、四手指骨折等傷害（傷害部分業據乙○○撤回告訴），及蔡嘉貞頭部外
    傷，並經送往高雄醫學大學附設中和紀念醫院後，延至同年三月七日十一時四十
    五分許不治死亡。甲○○於事發後留在現場，向到場處理之員警坦承肇事，並自
    首而接受裁判。
二、案經被害人蔡嘉貞之父丙○○訴由高雄縣警察局鼓山分局報告台灣高雄地方法院
    檢察署檢察官偵查起訴。
    理  由
一、訊據被告甲○○對於右揭時、地駕車肇事之犯罪事實，均坦承不諱，核與蔡嘉貞
    之父丙○○指訴及證人乙○○於警訊及本院審理時證述之情節相符，又有交通事
    故調查報告表一份及現場照片四張附卷可稽。按行車速限應依標誌之規定，道路
    交通安全規則第九十三條第一項定有明文，查上開路段之行車速限為五十公里，
    此有交通事故調查報告表一紙在卷可按，而被告自承當時係以六十至七十公里之
    時速行駛（見九十一年度相字四○六號偵查卷第八頁背面筆錄），足證被告已有
    超速行駛之行為。又按汽車在雙向二車道行駛時，在劃有分向限制線之路段，不
    得駛入來車之車道內，道路交通安全規則第九十七條第二款亦定有明文。本件被
    告駕駛自小客車行經之上開路段，係劃有分向限制線之雙向二線道道路，且肇事
    後，被告駕駛之自小客車停於旗津二路西側人行道，頭北偏西、尾南偏東，距旗
    津二路西側路邊右前車角一‧一公尺、右後車角○‧○公尺，右前車角並距二十
    五淑女墓入口北側電信桿與旗津二路行向之垂直線三‧二公尺，其後方人行道留
    有十五公尺刮痕；蔡嘉貞騎乘之機車倒於自小客車以北約十二公尺處之南向慢車
    道，頭南偏東、尾北偏西，距西側前輪一‧○公尺、後輪○‧六公尺，其南側南
    向慢車道留有三四‧七公尺刮痕，碎片分布於刮痕沿線近處，此並有上開交通事
    故調查表可按。綜觀前述兩車關係位置，參諸雙方行向、路線、路況與車損之情
    形，堪認被告係逆向駛入來車車道而肇事。而依卷附道路交通事故調查表及現場
    照片所示，案發當時天候晴朗，雖係夜間，但有路燈之照明，並無不能注意之情
    事，被告竟疏未注意及此以致肇事，自有過失。且經本院將本案送請高雄市政府
    建設局車輛行車事故鑑定委員會鑑定結果，亦同此見解，並有該鑑定委員會高市
    鑑字第九一○五一五六號鑑定意見書一份附卷可憑。另本件車禍被害人蔡嘉貞因
    此受傷死亡，亦經台灣高雄地方法院檢察署檢察官督同檢驗員相驗屬實，製有相
    驗筆錄、相驗屍體證明書、驗斷書在卷可憑。則被告過失駕車肇事行為，與被害
    人之死亡結果間，自具有相當因果關係。本件事證明確，被告犯行可堪認定。
二、核被告所為，係犯刑法第二百七十六條第一項之過失致死罪。被告於犯罪未發覺
    前，向警察機關自首，業經高雄市政府警察局交通大隊第八分隊警員林盛範到院
    證述屬實（見本院九十一年五月十六日訊問筆錄），應依刑法第六十二條前段之
    規定減輕其刑。爰審酌被告犯罪後坦承犯行、知所悔改，並與告訴人達成和解，
    有和解書在卷可稽等一切情狀，量處如主文所示之刑。末查被告未曾受有期徒刑
    以上刑之宣告，此有台灣高等法院被告全國前案紀錄表及台灣高雄地方法院檢察
    署刑案資料查註紀錄表各一份在卷可憑，其因一時疏忽致觸犯本案，經此教訓之
    後，當知所警惕，而無再犯之虞，本院認為前開對其宣告之刑，以暫不執行為當
    ，爰宣告緩刑參年，以啟自新。
三、公訴意旨另以：被告因上開過失駕車之行為，同時造成被害人乙○○受有頭部外
    傷、右手及右足撕裂傷、右手一、三、四手指骨折等傷害，因認被告此部分之行
    為尚構成刑法第二百八十四條第一項之過失傷害罪嫌。按告訴乃論之罪，告訴人
    於第一審辯論終結前，得撤回其告訴；又告訴經撤回者，法院應諭知不受理之判
    決，刑事訴訟法第二百三十八條第一項，及第三百零三條第三款定有明文。本件
    被告所涉犯刑法第二百八十四條第一項前段之過失傷害罪，依同法第二百八十七
    條前段之規定須告訴乃論。茲據告訴人乙○○於本院審理中，聲請撤回其告訴，
    有撤回告訴狀一份附卷可佐，本應逕為諭知不受理之判決。惟此部分若構成犯罪
    ，與前開有罪部分，具有想像競合犯之裁判上一罪之關係，爰不另為不受理判決
    之諭知，併此敘明。
據上論斷，應依刑事訴訟法第二百九十九條第一項前段、刑法第二百七十六條第一項
、第六十二條前段、第七十四條第一款、罰金罰鍰提高標準條例第一條前段，判決如
主文。
中      華      民      國      九十一      年      八    月      九    日
                                  臺灣高雄地方法院交通法庭
    審判長法  官  宋明中
                                            法  官  卓立婷
                                            法  官  高英賓
右正本證明與原本無異。
如不服本判決，應於判決送達後十日內，向本院提出上訴狀。
                                            書記官  林雯琪
中      華      民      國      九十一      年      八    月      九    日
附錄論罪科刑法條：
中華民國刑法第二百七十六條
 (過失致死罪)
因過失致人於死者，處二年以下有期徒刑、拘役或二千元以下罰金。
從事業務之人，因業務上之過失犯前項之罪者，處五年以下有期徒刑或拘
役，得併科三千元以下罰金。
